臺灣臺北地方法院刑事裁定　
111年度聲字第1935號
聲  請  人  臺灣臺北地方檢察署檢察官
受  刑  人  謝鴻文



上列聲請人因受刑人數罪併罰有二裁判以上，聲請定其應執行刑
暨諭知易科罰金之折算標準（111年度執聲字第1680號、111年度
執字第5144號），本院裁定如下：
    主  文
謝鴻文犯如附表所示之罪刑，應執行拘役壹佰日，如易科罰金，
以新臺幣壹仟元折算壹日。
    理  由
一、聲請意旨略以：受刑人謝鴻文因竊盜等案件，先後經判決確
    定如附表，應依刑法第53條、第51條第6款，定其應執行之
    刑，並諭知易科罰金之標準，爰依刑事訴訟法第477條第1項
    聲請裁定等語。
二、按判決確定前犯數罪者，併合處罰之，數罪併罰，有二裁判
    以上者，依刑法第51條之規定，定其應執行之刑，數罪併罰
    ，分別宣告其罪之刑，宣告多數拘役者，於各刑中之最長期
    以上，各刑合併之刑期以下，定其刑期，但不得逾120日，
    刑法第50條、第53條、第51條第6款分別定有明文。又二裁
    判以上數罪，縱其中一部分已執行完畢，如該數罪尚未全部
    執行完畢，因與刑法第54條及司法院院字第1304號解釋所謂
    僅餘一罪之情形有別，自仍應依刑法第53條之規定，定其應
    執行之刑。至已執行部分，自不能重複執行，應由檢察官於
    指揮執行時扣除之，此與定應執行刑之裁定無涉（最高法院
    81年度台抗字第464號、75年度台抗字第472號裁定意旨參照
    ）。
三、本案受刑人謝鴻文因竊盜案件，先後經臺灣新北地方法院及
    本院判處如附表所示之罪刑，並均確定在案，有各該刑事判
    決書及臺灣高等法院被告前案紀錄表各乙份在卷可稽。茲檢
    察官以本院為該案件犯罪事實最後判決之法院，聲請定其應
    執行之刑，本院審核認聲請為正當，應予准許。且審酌被告
    所犯如附表編號1至3所示之罪之法益侵害類型、犯罪手法及
    犯罪動機等定執行刑情狀，爰裁定其應執行之刑如主文所示
    ，併諭知易科罰金之折算標準。
四、依刑事訴訟法第477條第1項，刑法第53條、第51條第6款、
    第41條第1項前段，裁定如主文。
中　　華　　民　　國　　111 　年　　11　　月　　10　　日
　　　　　　　　　刑事第十三庭  法　官　林鈺珍
以上正本證明與原本無異。
如不服本裁定，應於裁定送達後5日內向本院提出抗告狀。因疫
情而遲誤不變期間，得向法院聲請回復原狀。
                                書記官  陳乃瑄
中　　華　　民　　國　　111 　年　　11　　月　　11　　日
附表：
編號  1 2 3 罪名  竊盜 竊盜 竊盜 宣告刑  ⑴拘役20日，如易科罰金，以新臺幣1,000元折算1日（共2罪）。 ⑵拘役15日，如易科罰金，以新臺幣1,000元折算1日（共2罪）。 ⑶拘役10日，如易科罰金，以新臺幣1,000元折算1日（共7罪）。 ⑷拘役5日，如易科罰金，以新臺幣1,000元折算1日（共3罪）。 ⑸拘役3日，如易科罰金，以新臺幣1,000元折算1日（共2罪）。 ⑴拘役30日，如易科罰金，以新臺幣1,000元折算1日。 ⑵拘役20日，如易科罰金，以新臺幣1,000元折算1日。 ⑴拘役10日，如易科罰金，以新臺幣1,000元折算1日。 ⑵拘役5日，如易科罰金，以新臺幣1,000元折算1日（共4罪）。 犯罪日期（民國）  ⑴110年11月28日   晚間8時19分 ⑵110年11月30日   下午5時30分 ⑶110年12月1日   晚間6時50分 ⑷110年12月5日   晚間8時39分 ⑸110年12月19日   下午5時6分 ⑹110年12月26日   晚間6時11分 ⑺111年1月8日   下午5時27分 ⑻110年12月19日   下午5時34分 ⑼110年12月23日   下午5時12分 ⑽110年12月26日   晚間6時19分 ⑾110年12月28日   下午5時36分 ⑿110年12月29日   下午5時43分 ⒀111年1月1日   下午4時59分 ⒁111年1月1日   下午5時37分 ⒂111年1月2日   下午7時56分 ⒃111年1月11日   下午7時6分 ⑴110年12月27日   晚間6時52分許 ⑵111年1月10日   下午5時24分許 ⑴110年12月4日   下午5時30分 ⑵111年1月1日   下午4時45分 ⑶111年1月2日   晚間7時10分 ⑷111年1月3日   下午5時41分 ⑸111年1月12日   下午5時30分 偵查機關及案號 機關 臺灣臺北地方檢察署 臺灣新北地方檢察署 臺灣臺北地方檢察署  案號 111年度偵字第5381號、第6463號、第7370號、第7371號、第8929號、第9126號 111年度偵字第20558號 111年度偵字第10162號、第11004號、第12532號 最後事實審 法院 臺灣臺北地方法院 臺灣新北地方法院 臺灣臺北地方法院  案號 111年度簡字第793號 111年度簡字第2655號 111年度簡字第1207號  判決日期 111年4月19日 111年7月15日 111年7月26日 確定判決 法院 臺灣臺北地方法院 臺灣新北地方法院 臺灣臺北地方法院  案號 111年度簡字第793號 111年度簡字第2655號 111年度簡字第1207號  確定日期 111年5月31日 111年8月30日 111年9月3日 是否為得易科罰金之案件  是（業已執行完畢） 是 是 備註  經臺灣臺北地方法院以111年度簡字第793號判決應執行拘役60日 經臺灣新北地方法院以111年度簡字第2655號判決應執行拘役40日 經臺灣臺北地方法院以111年度簡字第1207號判決應執行拘役20日